Victoria Regia Torres Viana

Fortaleza - CE

(85) 98900-6029

Email: victoriaviana025@gmail.com

Linkedin: https://www.linkedin.com/in/victoria-viana

Github: https://github.com/V1ctor1aTorres

Portfólio: https://v1ctor1atorres.github.io/Projeto portfolio/

OBJETIVO

Busco minha primeira oportunidade para contribuir como estagiária ou profissional júnior na área de desenvolvimento.

RESUMO PROFISSIONAL

Estou em transição de carreira, com 5 anos de experiência no setor de varejo farmacêutico, especialmente em atendimento ao cliente e merchandising. Atualmente estou cursando Análise e Desenvolvimento de Sistemas, focando em computação em nuvem. Possuo as certificações AWS Cloud Practitioner CLF-C02 e Oracle Cloud Infrastructure 2023 Certified Foundations Associate. Tenho conhecimentos em HTML, CSS, JavaScript, Python, SQL, Git, AWS, Oracle Cloud e inglês intermediário.

FORMAÇÃO ACADÊMICA

Análise e Desenvolvimento de Sistemas - Estácio de Sá - 08/2020 - 07/2024

EXPERIÊNCIAS PROFISSIONAIS

Farmácias Paque Menos - (05/2021 - 07/2023)

Cargo: Visual Merchandising

Principais atividades: Criação e aplicação do material de merchandising na loja com atenção aos detalhes e implementação de pontos de venda atrativos.

• Farmácias Pague Menos - (01/2019 - 04/2021)

Cargo: Operador de loja

Principais atividades: Atendimento de clientes e resolução de problemas com proatividade. Operação de caixa, limpeza e organização de loja.

Farmácias Paque Menos - (03/2018 - 12/2018)

Cargo: Aprendiz

Principais atividades: Auxiliar no recebimento e reposição de mercadorias com eficiência. Realizar atendimento de clientes com boa comunicação.

CERTIFICAÇÕES

- Oracle Cloud Infrastructure 2023 Certified Foundations Associate (03/2024)
- AWS Cloud Practitioner CLF-C02 (01/2024)

CURSOS E APRIMORAMENTOS

- Python for OOP: The A-to-Z OOP Python Programming Course Udemy
- Easy Python Programming for Absolute Beginners Udemy
- Desafio Arquiteto de Valor Cloud CloudFaster Academy
- Bootcamp IA generativa com AWS Trybe
- Bootcamp Potência Tech Ifood Programação do Zero DIO

IDIOMAS

• Inglês - Intermediário